【裁判字號】    99,親,57
【裁判日期】    990825
【裁判案由】    確認親子關係不存在
【裁判全文】
臺灣臺北地方法院民事判決                99年度親字第57號
原      告  甲○○
被      告  胡麗娜
   兼
法定代理人  丙○○
上列當事人間否認子女事件，經本院於民國99年8月11日言詞辯
論終結，判決如下：
    主      文
確認被告乙○○（女、民國 ○○ 年 ○ 月 ○ 日生、身分證統一編
號：Ｚ000000000  號）非被告丙○○自原告甲○○受胎所生之婚
生女。
訴訟費用由被告負擔。
    事實及理由
一、原告起訴主張略以：原告與被告丙○○於民國90年3月21日
    結婚，惟婚後因雙方個性不合，故達成協議各自生活互不干
    涉，已未共同生活多年，嗣被告丙○○於99年5 月8日產下
    被告乙○○，因被告乙○○受胎期間係在原告與被告丙○○
    婚姻關係存續中，被告乙○○依法推定為原告與被告丙○○
    之婚生女，惟被告乙○○實非被告丙○○自原告受胎所生。
    為此依民法第1063條第2項提起否認子女訴訟，請求確認被
    告乙○○非被告丙○○自原告甲○○受胎所生之婚生女等語
    。並聲明：如主文所示。
二、被告對於原告主張之事實均不爭執。
三、經查，原告就其主張之事實，業據提出戶籍謄本、診斷證明
    書、血緣鑑定報告書等件為證，據該血緣鑑定報告書內載：
    「可以排除血緣關係之體染色體  STR 點位為：D8S1179 、
    D21S11、D7S820、vW  A、D5S818、FGA，根據以上分析結果
    ，可以排除甲○○與乙○○之親子血緣關係。」等語，堪認
    原告甲○○與被告乙○○間確無親子血緣關係存在。被告對
    於上述事實及證據均不爭執，堪認原告甲○○與被告乙○○
    間確無真實血統之聯繫。
四、按從子女出生日回溯第181日起至第302日止，為受胎期間；
    妻之受胎，係在婚姻關係存續中者，推定其所生子女為婚生
    子女。前項推定，夫妻之一方或子女能證明子女非為婚生子
    女者，得提起否認之訴。前項否認之訴，夫妻之一方自知悉
    該子女非為婚生子女，或子女自知悉其非為婚生子女之時起
    二年內為之，民法第1062條第1項、第1063條分別定有明文
    。經查，本件被告丙○○於99年5月8日產下被告乙○○，其
    受胎期間係在與原告甲○○與被告丙○○之婚姻關係存續中
    ，依法雖應推定被告乙○○為原告甲○○與被告丙○○所生
    之婚生女，然依前開血緣鑑定報告之結果，被告乙○○實非
    被告丙○○自原告甲○○受胎所生。從而，原告於知悉被告
    乙○○民國○○年○月○日出生後2年內提起本件否認子女之訴
    ，於法洵屬有據，應予准許。
五、據上論結，本件原告之訴為有理由，依民事訴訟法第78 條
    ，判決如主文。
中    華    民    國    99    年    8     月    25    日
                      家事法庭  法  官  彭南元
以上正本證明與原本無異。
如對本判決不服，應於判決送達後20日內向本院提出上訴狀。
中    華    民    國    99    年    8     月    25    日
                                書記官  尹遜言

司法院資訊處製作；財團法人民間司法改革基金會備份。
